臺灣高等法院臺中分院刑事裁定　　　　　 95年度抗字第905號
抗　告　人
即　受刑人　　甲○○
上列抗告人即受刑人因定應執行刑案件，不服臺灣彰化地方法院
95年度聲字第2104號，中華民國95年11月14日裁定，提起抗告，
本院裁定如下：
    主  文
抗告駁回。
    理  由
一、本件抗告意旨略以：抗告人即受刑人甲○○前所犯施用第二
    級毒品罪，判處有期徒刑7月部分，業經執行完畢；其後再
    犯之偽造文書罪，所判處有期徒刑6月，原得易科罰金。本
    案如類推適用刑法第54條規定，僅得就未執行之餘罪即偽造
    文書部分所宣告之有期徒刑6月執行，而毋庸再定應執行之
    刑。又受刑人前曾因犯數罪，有二裁判以上，而由原審法院
    以95年度聲字第48號裁定定其應執行之刑，本件是否有重複
    裁定，尚有疑義；且本件原審法院裁定後，就原得易科罰金
    之罪，漏未併為易科罰金之諭知，亦有違誤云云。
二、按數罪併罰中之一罪，依刑法規定得易科罰金，若因與不得
    易科之他罪併合處罰結果而不得易科罰金時，原可易科部分
    所處之刑，自亦無庸為易科折算標準之記載（司法院大法官
    會議釋字第144號解釋，最高法院87年度台非字第4號判決可
    資參照）。經查本件受刑人甲○○係因犯施用第二級毒品等
    罪，由本院及臺灣彰化地方法院先後判處如附表所示之刑，
    均經確定在案。茲臺灣彰化地方法院檢察署檢察官聲請定其
    應執行之刑，原審法院審核認聲請為正當，應定其應執行之
    刑，而適用刑事訴訟法第477條第1項，刑法第2條第1項前段
    、第53條、修正前刑法第51條第5款規定，裁定定其應執行
    之刑為有期徒刑1年，並因受刑人所犯施用第二級毒品罪部
    分，所宣告之刑為有期徒刑7月，依法原即不得易科罰金，
    故未再就定應執行刑部分，諭知易科罰金折算標準，揆之上
    開說明，並無任何違誤。至刑法第54條所規定之情形，係就
    數罪併罰中之各罪，其中有受赦免者，其餘各罪應如何定執
    行刑予以規範，與本件受刑人係其中一罪先執行完畢迥不相
    同，並無適用該條規定之餘地。另受刑人經原審法院以95年
    度聲字第48號裁定定應執行刑之案件，乃受刑人另犯施用第
    一、二級毒品罪，分別經本院以94年度上訴字第39號判決判
    處有期徒刑9月，及原審法院以94年度易更字第3號判決判處
    有期徒刑5月，因符合定應執行刑之要件，而由原審法院另
    為裁定者，與本件毫無關連，此有臺灣高等法院被告前案紀
    錄表在卷可稽。本件受刑人仍執陳詞指摘原裁定不當，並無
    理由，應予駁回。
據上論斷，應依刑事訴訟法第412條，裁定如主文。
中　　華　　民　　國　　96　　年　　1 　　月　　4 　　日
            刑事第六庭    審判長法  官  李　文　雄
                                法　官  張  恩  賜
                                法　官  邱  顯  祥
上列正本證明與原本無異。
不得再抗告
                                書記官　陳　桂　芬
中　　華　　民　　國　　96　　年　　1 　　月　　4 　　日
附表：
受刑人甲○○定應執行刑案件一覽表
┌───┬────┬─────┬─────┬─────────────┬─────────────┬───┐
│罪  名│宣 告 刑│犯      罪│偵 查年 度│最    後    事   實   審  │      確  定  判  決      │      │
│      │        │          │          ├─┬─────┬─────┼─┬─────┬─────┤      │
│      │        │日      期│    及    │法│案     號 │判決日期  │法│案      號│確定日期  │備  註│
│      │        │          │案      號│院│          │          │院│          │          │      │
├───┼────┼─────┼─────┼─┼─────┼─────┼─┼─────┼─────┼───┤
│連續施│有期徒刑│92年6月間 │彰化地檢93│臺│93年度上訴│93年11月4 │同│        左│93年11月4 │彰化地│
│用第二│7月     │某日起至93│年度偵緝字│中│字第1281號│日        │  │          │日        │檢94年│
│級毒品│        │年7月9日止│第183號、9│高│          │          │  │          │          │度執緝│
│      │        │          │3年度偵字 │分│          │          │  │          │          │字第61│
│      │        │          │第2312號  │院│          │          │  │          │          │號    │
├───┼────┼─────┼─────┼─┼─────┼─────┼─┼─────┼─────┼───┤
│偽造文│有期徒刑│92年9月22 │彰化地檢95│彰│95年度易字│95年8月9日│同│        左│95年9月26 │彰化地│
│書    │6月     │日起至95年│年度偵字第│化│第799號   │          │  │          │日        │檢95年│
│      │        │1月10日前 │4761號    │地│          │          │  │          │          │度執字│
│      │        │某日止    │          │院│          │          │  │          │          │第4590│
│      │        │          │          │  │          │          │  │          │          │號    │
└───┴────┴─────┴─────┴─┴─────┴─────┴─┴─────┴─────┴───┘
